臺灣高雄地方法院刑事判決
110年度金訴字第240號
公  訴  人  臺灣高雄地方檢察署檢察官
被      告  吳寶進


選任辯護人  沈煒傑律師
            陳佳煒律師
上列被告因詐欺等案件，經檢察官提起公訴（109年度少連偵字
第190號），因被告於準備程序進行中，就被訴事實為有罪之陳
述，經受命法官告知簡式審判程序之旨，並聽取被告與公訴人之
意見後，由本院合議庭裁定由受命法官獨任依簡式審判程序審理
，判決如下：
    主  文
己○○犯三人以上共同詐欺取財罪，共貳罪，各處有期徒刑陸月。
應執行有期徒刑捌月。
扣案如附表二編號5所示供犯罪所用之物沒收。
    事  實
一、己○○(暱稱「00000000」)基於參與犯罪組織之犯意，於民國
    109年7月間參與戊○○(暱稱「五十嵐」)、甲○○(暱稱「陀佛
    」)（戊○○、甲○○等2人由本院另案審結）、少年李○銜(暱稱
    「五茶風」，94年10月生)、游○宇(96年5月生)、李○臻(91
    年12月生）（上3人均另由臺灣高雄少年及家事法院調查審
    理，無證據證明己○○行為時知悉渠等為少年）、暱稱「刀仔
    」、「豬油仔」、「財運來」、「轟起乃」、「福德旺」等
    真實姓名年籍資料不詳之成年人3人以所屬詐欺集團（下稱
    本案詐欺集團)，由甲○○擔任領款車手，依上手指示提領詐
    欺贓款後，層層上交給擔任收水手之己○○、戊○○。
二、己○○與戊○○、甲○○及本案其他不詳詐欺集團成員共同意圖為
    自己不法之所有，基於三人以上共同詐欺取財、掩飾隱匿詐
    欺犯罪所得之洗錢犯意聯絡，詐欺集團不詳成員於附表一編
    號1、2所示之時間，以附表編號1、2所示方法詐騙乙○○、丁○○，致其等陷於錯誤後，進而將如附表一編號1、2所示金額
    匯款至附表一所示帳戶。適少年李○銜於109年7月16日上午1
    1時50分許，在高雄市苓雅區澄清路161巷口，因形跡可疑為
    警攔查，經警查知其為詐欺集團領取人頭帳戶提款卡之包裹
    後，遂協同少年李○銜依本案詐欺集團之通訊軟體「POTATO
    」對話內容指示，於109年7月16日下午3時51分許，至臺南
    市○區○○街000○000號全家超商臺南東平門市，領取裝有附表
    一編號2所示之「張右宗」申辦所有華南銀行帳號000000000
    000帳戶提款卡後，於同日下午4時15分許，將裝有上開提款
    卡之包裹丟在臺南市○區○○路000號前交予甲○○。甲○○則已於
    附表一編號1-1所示時間，依照本案詐欺集團成員指示，持
    附表一編號1所示官玉雯之臺灣企銀提款卡，領取如附表一
    編號1-1所示贓款後，再依詐欺集團不詳成員指示前往上開
    地點領取上開提款卡，而當場為警察依現行犯逮捕，在警方
    控制下，依本案詐欺集團成員之指示，於附表一編號1-2、2
    所示所示之提領時間、地點，提領如附表一編號1-2、2所示
    之金額，得手後再於同日晚間7時7分許，將如附表一編號1
    、2所示詐欺贓款一同裝在塑膠袋內，放在臺南市○區○○○路0
    段000號麥當勞臺南文化店內交予己○○，己○○收水時亦當場
    為警方依現行犯規定逮捕，隨後己○○再於警員控制下依戊○○
    之指示，於同日晚間11時25分許，前往高雄市○○區○○街00號
    對面之公園，將上述詐欺贓款放置於廣場大樹下，戊○○見狀
    確認後，隨即指示少年游○宇前去收取交予戊○○，戊○○亦旋
    為警當場以現行犯逮捕，並查扣如附表二編號1至6所示之物
    及其他與本案無關之物品。己○○及戊○○、甲○○及本案詐欺集
    團其他成員之一般洗錢部份因而未能得逞。
三、案經乙○○、丁○○訴由高雄市政府警察局苓雅分局報告臺灣高
    雄地方檢察署（下稱高雄地檢署）檢察官偵查起訴。
    理  由
一、程序事項及證據能力之說明─
  ㈠本件被告己○○（下稱被告）所犯係死刑、無期徒刑、最輕本
    刑為3年以上有期徒刑以外之罪，其於準備程序進行中，就
    被訴事實為有罪之陳述（見金訴字卷第91頁），經本院告知
    簡式審判程序之旨，並聽取當事人之意見後，認無不得或不
    宜改依簡式審判程序進行之情形，爰依刑事訴訟法第273條
    之1第1項規定，裁定本件進行簡式審判程序。本件卷內之證
    據，除下述部份外，依同法第273條之2規定，不受同法第15
    9條第1項關於傳聞法則規定之限制，依法均有證據能力，合
    先敘明。
　㈡按組織犯罪防制條例第12條第1項中段規定：「訊問證人之筆
    錄，以在檢察官或法官面前作成，並經踐行刑事訴訟法所定
    訊問證人之程序者為限，始得採為證據。」本案關於證人（
    含共犯）之警詢筆錄，既非在檢察官或法官面前作成，依上
    開規定，自不得採為被告犯組織犯罪防制條例罪名之證據，
    是本判決所引用證人（含共同被告）等人之警詢筆錄，僅於
    認定被告犯加重詐欺罪、洗錢罪部分具有證據能力，先予指
    明。
二、認定事實所憑證據及理由─
    訊據被告於本院審理時坦承不諱（見金訴字卷第91、153頁
    ），且經證人即同案被告戊○○、甲○○、證人少年李○銜、李○
    臻、游○宇、證人即告訴人乙○○、丁○○分別於警詢或偵訊時
    之證述明確（被告所涉組織犯罪之部分，如前所述，各不包
    含上開所述證人、同案被告於警詢、偵訊未經具結之供述、
    證述，出處：戊○○見警卷第13至14頁、偵卷第13、138至140
    頁；甲○○見警卷第22至24、偵卷第12、125至127頁；李○銜
    見警卷第59至68頁、偵卷第110至111頁；李○臻見警卷第49
    至52頁、偵卷第109至111頁；游○宇見55至56頁；乙○○見偵
    卷第162至165頁、丁○○見警卷第210至212頁），並有被告、
    李○銜、同案被告甲○○、戊○○之高雄市政府警察局苓雅分局
    扣押筆錄、扣押物品目錄表、扣案物品照片（警卷第79至85
    、93至99、103至159、191至208頁）、李○銜、員警使用李○
    銜與詐欺集團之通訊軟體POTATO對話紀錄擷圖（警卷第161-
    173頁）、員警使用被告、同案被告甲○○手機與詐欺集團之
    通訊軟體POTATO對話紀錄擷圖（警卷第174-185頁）、高雄
    市政府警察局苓雅分局109年8月27日高市警苓分偵字第1097
    2924900號函暨員警職務報告、蒐證畫面光碟1片及錄影畫面
    擷圖（偵卷第93-105頁）、國泰世華銀行自動櫃員機交易明
    細表（警卷第69至71頁）、高雄地檢署扣押（沒收）物品處
    分命令、發還贓證物款通知（偵卷第295至297頁）、高雄市
    政府警察局苓雅分局111年1月26日高市警苓分偵字第111703
    29500號函暨員警職務報告（金訴字卷第67至69頁）及如附
    表一編號1、2「證據出處欄」所示等件在卷可稽，足認被告
    前揭任意性自白與事實相符，堪予採信。從而，本案事證明
    確，被告上開犯行，均堪認定，應依法論科。
三、論罪科刑─
　㈠按組織犯罪防制條例所稱之犯罪組織，係指3人以上，以實施
    強暴、脅迫、詐欺、恐嚇為手段或最重本刑逾5年有期徒刑
    之罪，所組成具有持續性或牟利性之有結構性組織；而所稱
    有結構性組織，係指非為立即實施犯罪而隨意組成，不以具
    有名稱、規約、儀式、固定處所、成員持續參與或分工明確
    為必要，組織犯罪防制條例第2條第1項、第2項分別定有明
    文。經查，本案詐欺集團係由不詳之成員以附表一編號1、2
    所示方式詐騙附表一編號1、2所示告訴人2人，其等受詐騙
    後，先由同案被告甲○○依據不詳詐欺集團成員以通訊軟體「
    POTATO」指示，擔任收取不法所得之車手工作並向少年李○
    銜收取附表一編號2所示張右宗之金融卡，被告則擔任收取
    同案被告甲○○領取之詐欺款項（收水）後上繳給同案被告戊○○，以製造金流斷點，可認本案詐欺集團在詐騙、取款等節
    ，係分工由不同成員負責，足見組織縝密、分工精細，顯非
    為立即實施犯罪而隨意組成者，為有結構性之組織，堪認該
    詐騙集團係以實施詐術騙取財物為手段，具有牟利性之結構
    性組織，應屬犯罪組織無疑，公訴人亦就被告行為態樣更正
    為「參與」，併予敘明（金訴卷第152頁）。 
  ㈡按刑法第339條之4第1項第2款以「三人以上共同犯之」作為
    詐欺取財犯罪之加重處罰構成要件，無非係考量多人共同行
    使詐術手段，易使被害人陷於錯誤，其主觀惡性較單一個人
    行使詐術為重，有加重處罰之必要；且本款所謂「三人以上
    共同犯之」，不限於實施共同正犯，尚包含同謀共同正犯，
    此觀增訂此款之立法理由即明。被告參與之加重詐欺取財犯
    行，尚有同案被告戊○○、甲○○及暱稱「刀仔」、「猪油仔」
    、「財運來」、「轟起乃」、「福德旺」及其他負責以電話、
    通訊軟體行騙之真實姓名年籍不詳詐欺集團成員，足見各犯
    罪階段均屬緊湊相連，並由3人以上縝密分工為之，相互為
    用，方能完成前揭詐欺犯罪。
　㈢再按刑法之詐欺取財罪之構成要件係指意圖為自己不法之所
    有，以詐術使人將本人或第三人之物交付，是詐欺罪既、未
    遂之區別，應以他人已否為物之交付而定，倘行為人已將他
    人財物移歸自己實力支配之下，即應成立詐欺既遂罪。查本
    案附表一編號1、2所示告訴人乙○○、丁○○均因本案詐欺集團
    之詐術而陷於錯誤，將款項匯入如附表一編號1、2所示「官
    玉雯」之金融帳戶，同案被告甲○○此前已掌握「官玉雯」金
    融帳戶之提款卡，並業已依本案詐欺集團成員指示（未經警
    方逮捕前）提領附表一編號1-1之款項，是附表一編號1、2
    所示告訴人乙○○匯入之贓款業已處於該詐欺集團可得支配管
    領之範圍，發生財產權變動，已達加重詐欺罪犯行既遂程度
    ，縱事後同案被告甲○○經警方逮捕於控制下依詐欺集團成員
    利用上開通訊軟體提領附表一編號1-2、2所示款項，仍無解
    於此部份犯行既遂，故被告如附表一編號1、2所示加重詐欺
    部份犯行自屬既遂無誤。
　㈣洗錢防制法於第2條明定洗錢行為之態樣，並於第14條、第15
    條規定其罰則，俾防範犯罪行為人藉製造資金流動軌跡斷點
    之手段，去化不法利得與犯罪間之聯結。申言之，洗錢防制
    法之立法目的，在於防範及制止因犯第3條所列之特定犯罪
    而取得或變得之財物或財產上利益及其之孳息，藉由包含處
    置(即將特定犯罪所得直接予以移轉或變更)、分層化(即以
    迂迴層轉、化整為零之多層化包裝方式，掩飾或隱匿特定犯
    罪所得)及整合(即收受、持有或使用他人之特定犯罪所得，
    使之回流至正常金融體系，而得以合法利用享受)等各階段
    之洗錢行為，使其形式上轉換成為合法來源，以掩飾或切斷
    特定犯罪所得與犯罪之關聯性，而藉以逃避追訴、處罰。而
    一般洗錢罪與特定犯罪係不同構成要件之犯罪，各別行為是
    否該當於一般洗錢罪或特定犯罪，應分別獨立判斷，特定犯
    罪僅係洗錢行為之「不法原因聯結」，即特定犯罪之「存在
    」及「利得」，僅係一般洗錢罪得以遂行之情狀，而非該罪
    之構成要件行為，特定犯罪之既遂與否和洗錢行為之實行間
    ，不具有時間先後之必然性，只要行為人著手實行洗錢行為
    ，在後續因果歷程中可以實現掩飾、隱匿特定犯罪所得之效
    果，即得以成立一般洗錢罪，並不以「特定犯罪已發生」或
    「特定犯罪所得已產生」為必要，縱因特定犯罪所得未置於
    行為人之實力支配下之結果而未遂，致無從實現掩飾、隱匿
    特定犯罪所得之效果，仍應成立一般洗錢罪之未遂犯(最高
    法院110年度台上字第2073號判決要旨)。查本案詐欺集團不
    詳成員已對附表一編號1、2所示告訴人乙○○、丁○○施用詐術
    ，致其2人陷於錯誤而分別匯款如附表一編號1、2所示，且
    經同案被告甲○○領取，被告亦以詐欺集團成員交付之工作機
    ，依綽號「轟起乃」詐欺集團成員，指示前往指定地點，欲
    向同案被告甲○○拿取其提領之詐欺贓款，被告顯已著手為附
    表一編號1、2所示詐欺贓款收水工作之一般洗錢犯行，因共
    同被告甲○○係於員警控制下交付，被告亦為警當場逮捕，就
    附表一編號1、2所示款項均未生掩飾、隱匿特定犯罪所得之
    結果，均僅達於未遂程度。
  ㈤核被告就附表一編號1所為，係犯組織犯罪防制條例第3條第l
    項後段之參與犯罪組織罪、刑法第339條之4第1項第2款之三
    人以上共同詐欺取財罪、洗錢防制法第14條第2項、第1項之
    一般洗錢未遂罪；就附表一編號2所為，係犯刑法第339條之
    4第1項第2款之三人以上共同詐欺取財罪、洗錢防制法第14
    條第2項、第1項之一般洗錢未遂罪。檢察官就附表一編號1
    所示犯行，漏未記載參與犯罪組織部份之論罪法條及罪數關
    係，業經公訴人當庭補充（金訴卷第152頁），併予敘明。
    又檢察官認被告所為附表一編號1部分為一般洗錢既遂，容
    有未恰，此部分已說明如前，而刑事訴訟法第300條所謂變
    更法條，係指罪名之變更而言。若僅行為態樣有正犯、從犯
    之分，或既遂、未遂之分，即無庸引用刑事訴訟法第300條
    變更起訴法條。
　㈥再按共同實行犯罪行為之人，在合同意思範圍以內，各自分
    擔犯罪行為之一部，相互利用他人之行為，以達其犯罪之目
    的者，即應對於全部所發生之結果，共同負責，不問犯罪動
    機起於何人，亦不必每一階段犯行，均經參與。又關於犯意
    聯絡，不限於事前有所協議，其於行為當時，基於相互之認
    識，以共同犯罪之意思參與者，亦無礙於共同正犯之成立。
    且數共同正犯之間，原不以直接發生犯意聯絡者為限，即有
    間接之聯絡者，亦包括在內（最高法院98年度台上字第4384
    號、98年度台上字第713號判決意旨參照）。而在詐騙集團
    中從事詐騙所得款項之領款行為，係參與犯罪行為之實行，
    而非單純於該詐欺集團犯罪行為完成後，予以助力，縱未參
    與事前之謀議及事中之詐騙行為，仍應成立共同正犯，而非
    刑法上不罰之「事後幫助」或單純之幫助犯（最高法院100
    年度台上字第2833號、95年度台上字第2383號判決均同此結
    論）。被告雖未親自參與附表一編號1、2所示以通訊軟體LI
    NE、打電話施用詐術等行為，然其擔任收水工作，顯見被告
    與同案被告戊○○、甲○○、綽號「轟起乃」及其他詐欺集團成
    員間皆有犯意聯絡及行為分擔，則被告所為既屬該詐欺集團
    犯罪歷程不可或缺之重要環節，足證被告均係以自己犯罪之
    意思而參與本案，自應就其所參與犯行所生之全部犯罪結果
    共同負責。被告就其所涉附表一編號1、2所示2次三人以上
    共同詐欺取財、一般洗錢未遂等犯行，與同案被告戊○○、甲○○、綽號「轟起乃」及其他真實姓名年籍不詳之詐欺集團成
    員等人有犯意聯絡及行為分擔，均應論以共同正犯。
　㈦被告以一行為觸犯數罪名，附表一編號1、2所示想像競合犯
    ，應各依刑法第55條前段規定，從一重之三人以上共同詐欺
    取財罪處斷。被告上述2次犯行，犯意各別，行為互殊，應
    予分論併罰。
　㈧刑之減輕事由：
　⒈按未遂犯之處罰，以有特別規定者為限，並得按既遂犯之刑
    減輕之，刑法第25條第2項定有明文。又犯洗錢防制法第14
    、15條之罪，在偵查或審判中自白者，減輕其刑，為洗錢防
    制法第16條第2項所明定。被告就所涉洗錢犯行部分固於本
    院審理時自白認罪。然此部分所為2次一般洗錢未遂部分，
    與其所為2次加重詐欺取財之行為，依想像競合犯而分別從
    一較重之加重詐欺取財未遂罪處斷，且上開重罪並無法定減
    刑事由，自均無從適用上開條項規定減刑（最高法院108年
    度台上字第4405、4408號判決意旨參照），僅由本院於後述
    依刑法第57條量刑時一併衡酌該部分減輕其刑事由（未遂減
    輕及洗錢部份之自白減輕），併此敘明。
　⒉刑法第55條規定「一行為而觸犯數罪名者，從一重處斷。但
    不得科以較輕罪名所定最輕本刑以下之刑。」，因想像競合
    犯係「以一行為而觸犯數罪名」，從行為責任理論，其既僅
    有「一行為」，國家對之自亦僅有一個刑罰權，所稱「從一
    重處斷者」，不僅「罪名」從一重斷以一罪，刑罰亦從該重
    罪所定之法定刑予以處罰；僅刑度方面，不得科以較輕罪名
    所定最輕本刑以下之刑而已。非謂從一重處斷後，尚應併科
    以輕罪之刑（指主刑與從刑）。方能避免對「一行為而觸犯
    數罪名」之裁判上一罪評價、處罰過度或不足（最高法院11
    0年度台上字第728、729號判決意旨參照）。是參照上開說
    明，本案對被告予以量刑時，毋庸就洗錢防制法第14條第1
    項其法定刑中之罰金刑一併論科，附此陳明。
　⒊又參與犯罪組織情節輕微者，得減輕或免除其刑，組織犯罪
    防制條例第3條第1項但書定有明文。查被告參與本案詐欺集
    團犯罪組織後，再依所屬詐欺集團成員要求擔任收水車手，
    收取同案被告甲○○領取之詐欺贓款後上繳，致附表一編號1
    、2告訴人因而受有財產上損害，難認被告參與犯罪組織之
    情節輕微，即無依上開規定減免其刑之餘地，併予敘明。
　⒋刑法第59條規定犯罪之情狀可憫恕者，得酌量減輕其刑，其
    所謂「犯罪之情狀」，與同法第57條規定科刑時應審酌之一
    切情狀，並非有截然不同之領域，於裁判上酌減其刑時，應
    就犯罪一切情狀（包括第57條所列舉之10款事項），予以全
    盤考量，審酌其犯罪有無可憫恕之事由（即有無特殊之原因
    與環境，在客觀上足以引起一般同情，以及宣告法定低度刑
    ，是否猶嫌過重等），以為判斷（最高法院95年度臺上字第
    6157號判決意旨參照）。查刑法第339條之4第1項第2款之3
    人以上共同詐欺取財罪法定刑為「處1年以上7年以下有期徒
    刑，得併科100萬元以下罰金」，其法定最低本刑實屬非輕
    ，衡以被告於審理中坦承全部犯行，並與附表一編號1、2所
    示告訴人2人均成立和解且賠償完畢（附表一編號2告訴人丁○○受詐騙差額部分願意另自行聲請犯罪所得發還)，此有和
    解書、本院辦理刑事案件電話紀錄查詢表在卷可憑（金訴字
    卷第112至113、131頁），足認告已實際彌補所為肇致之損
    害，犯後態度良好。再審酌被告於本件犯行中所擔任收水之
    角色，實係詐欺集團中位階較低之角色，其惡性與集團中之
    上層策畫者及實際實行詐術者相比已顯然較輕，未必對於詐
    欺集團之惡性有深刻認識，且其係第1次前往收取贓款即被
    查獲，本院認尚有情堪憫恕之處，若處法定最低度刑責，仍
    嫌過重，客觀上足以引起一般同情，爰依刑法第59條規定，
    對被告所犯本案附表一編號1、2所示犯行均予酌減其刑。
　㈨至被告是否該當累犯，因起訴意旨就此未為主張，亦未具體
    提出證明方法，參照111年4月27日最高法院110年度台上大
    字第5660號刑事裁定意旨，本院自無庸依職權調查或為相關
    之認定，併予說明。　
　㈩爰以行為人之責任為基礎，審酌被告正值青年，卻不思付出
    自身勞力或技藝，循合法途徑獲取財物，竟為附表一編號1
    、2所示2次加重詐欺取財及洗錢未遂犯行，造成附表一編號
    1、2所示告訴人乙○○、丁○○受有財產損失，價值觀念偏差，
    實有不該。惟念及被告犯後於本院審理時坦承全部犯行，依
    法就一般洗錢犯行均得減輕之且就2次一般洗錢犯行均僅達
    未遂程度，亦得依法減輕，被告與告訴人乙○○、丁○○均達成
    和解且賠償完畢，已如前述，犯後態度良好，告訴人乙○○、
    丁○○均請求對被告從輕量刑，被告於本案中擔任收水之行為
    分擔程度，並非立於犯罪主導角色；兼衡被告於本院審理中
    自述高中肄業之教育程度、目前從事餐飲工作、未婚、無子
    女之生活狀況、健康情形良好，暨其犯罪之動機、目的、手
    段、詐騙金額等一切情狀，分別量處如主文所示之刑。再考
    量被告所犯2次加重詐欺取財罪，犯罪手段、態樣及被害法
    益，均屬雷同，依罪責相當原則，並參諸刑法第51條第5款
    係採限制加重原則，而非累加原則之意旨，以及被告2次犯
    罪之情節與本案告訴人2人所受財產損失等情況，爰定應執
    行之刑如主文所示。
　至被告、辯護人及告訴人均請求本院併為緩刑之宣告，惟按
    受2年以下有期徒刑、拘役或罰金之宣告，而未曾因故意犯
    罪受有期徒刑以上刑之宣告，或前因故意犯罪受有期徒刑以
    上刑之宣告，執行完畢或赦免後，5年以內未曾因故意犯罪
    受有期徒刑以上刑之宣告，認以暫不執行為適當者，始得宣
    告緩刑，刑法第74條第1項定有明文。經查，被告前曾因賭
    博案件，經本院以109年度原簡字第15號判決處有期徒刑2月
    ，於109年8月5日執行完畢等情，有臺灣高等法院被告前案
    紀錄表1在卷可憑，是本件被告並不符合緩刑宣告之要件，
    不得宣告緩刑。又本院亦已將被告與告訴人等均達成和解乙
    節納入前開量刑理由予以審酌，併此敘明。
四、沒收─
  ㈠按供犯罪所用、犯罪預備之物或犯罪所生之物，屬於犯罪行
    為人者，得沒收之，刑法第38條第2項前段定有明文。查扣
    案如附表二編號5之行動電話1支（IMEI：000000000000000
    ），為被告所有供其與本案詐欺集團成員聯繫附表一編號1
    、2所示犯行使用之物，業據被告供承明確（金訴字卷第173
    ），應依刑法第38條第2項前段規定宣告沒收。
  ㈡按犯罪所得，屬於犯罪行為人者，沒收之。但有特別規定者
    ，依其規定；前二項之沒收，於全部或一部不能沒收或不宜
    執行沒收時，追徵其價額。刑法第38條之1第1項、第3項定
    有明文。又所稱因犯罪所得之財物，係以實際所得者為限，
    苟無所得或尚未取得者，即無從為沒收、追徵或以財產抵償
    之諭知。另洗錢防制法第18條第1項前段規定：「犯第十四
    條之罪，其所移轉、變更、掩飾、隱匿、收受、取得、持有
    、使用之財物或財產上利益，沒收之」，但條文並無「不問
    屬於犯罪行為人與否」之要件，當以屬於（按指實際管領）
    犯罪行為人者為限，始應沒收。本件被告取得同案被告甲○○
    所上繳之詐欺贓款(附表二編號1其中11萬元)，隨即為警方
    逮捕，並於警方控制下交將該詐欺贓款上繳同案被告戊○○，
    已如前述。被告就此已無管領而不屬被告所有，尚難認被告
    以上繳方式所掩飾及隱匿之款項即為其實際取得之犯罪所得
    ，且被告未因本案犯行而獲取任何報酬，業據其供述在卷（
    警卷第47頁），卷內復無積極證據足認被告因本案犯行取得
    其他財物或財產上之利益，自無從依刑法第38條之1第1項前
    段、第3項及洗錢防制法第18條第1項前段之規定對被告宣告
    沒收犯罪所得。
　㈢至於扣案如附表二編號2至4、6至18所示之物均非被告所有或
    持有，其中附表二編號2至4、6、17分別為同案被告戊○○、
    甲○○持有而由本院另行處理。附表二編號7至16、18為少年
    李○銜所持用，無積極證據證明與本案有關，不予宣告沒收
    ，併此敘明。
五、至於同案被告戊○○、甲○○部份，由本院另行審結，附此敘明
    。　　
據上論斷，應依刑事訴訟法第273條之1第1項、第299條第1項前
段，判決如主文。
本案經檢察官丙○○提起公訴，檢察官劉淑慧到庭執行職務。
中　　華　　民　　國　　111 　年　　8 　　月　　26　　日
                  刑事第一庭    法　官  賴建旭
以上正本證明與原本無異。
如不服本判決應於收受判決後20日內向本院提出上訴書狀，並應
敘述具體理由。其未敘述上訴理由者，應於上訴期間屆滿後20日
內向本院補提理由書(均須按他造當事人之人數附繕本)「切勿逕
送上級法院」。
告訴人或被害人如不服判決，應備理由具狀向檢察官請求上訴，
上訴期間之計算，以檢察官收受判決正本之日起算。
因疫情而遲誤不變期間，得向法院聲請回復原狀。
中　　華　　民　　國　　111 　年　　8 　　月　　26　　日
                                書記官  陳雅惠

《卷宗標目》 高市警苓分偵字第10972605900號卷宗（警卷） 雄檢109年度少連偵字第190號卷宗（偵卷） 雄院110年度審金訴字第181號卷宗（審金訴字卷） 雄院110年度金訴字第240號卷宗（金訴字卷） 

附表一：詐欺被害人匯款時、地及車手提領時、地一覽表
編號 行為人 告訴人 詐欺時間、方法(民國) 匯款時間(民國) 匯款金額(新臺幣) 帳戶 提領時間、金額(民國、新臺幣) 提領地點 證據出處 1 甲○○-提領  己○○-收水  戊○○-收水 乙○○ 詐欺集團成員於109年07月13日15時前某時，以通訊軟體LINE聯繫，佯稱需繳納法院公證、手續、律師及保險費、保證金始能辦理貸款云云，致乙○○陷於錯誤，依指示於右列時間匯款至右列帳戶內 109年7月16日15時15分 35,000元 官玉雯申辦所有臺灣企銀00000000000號帳戶 (1-1) 甲○○於 ①109年7月16日15時42分提領20,000元 ②15時43分提領15,000元 不詳 ⒈告訴人供述（偵卷第162-165頁） ⒉甲○○提款之臺灣企銀自動櫃員機交易明細表（警卷第69頁） ⒊臺灣中小企業銀行國內作業中心109年8月3日109忠法查密字第CU59523號函暨官玉雯帳號00000000000帳戶開戶資料及交易明細（偵卷第89-91頁） ⒋高雄市政府警察局苓雅分局110年1月27日高市警苓分偵字第10974385500號函（偵卷第151頁） ⒌中國信託商業銀行股份有限公司110年1月20日中信銀字第110224839015179號函暨乙○○帳號0000000000000000帳戶開戶資料（偵卷第155-157頁） ⒍臺北市政府警察局北投分局長安派出所受理各類案件紀錄表、受理刑事案件報案三聯單、受理詐騙帳戶通報警示簡便格式表、內政部警政署反詐騙諮詢專線紀錄表、金融機構聯防機制通報單（偵卷第160-161、167-173、246頁） ⒎告訴人與詐欺集團成員之通訊軟體LINE對話紀錄擷圖（偵卷第174-243頁） ⒏甲○○通訊軟體POTATO對話紀錄擷圖（警卷第27-34頁）     109年7月16日16時13分 15,000元 同上 (1-2：甲○○配合員警提領) 109年7月16日16時37分提領30,000元 臺南市○區○○○路0段00號臺灣企銀東臺南分行      109年7月16日16時22分 15,000元     2 己○○-收水  戊○○-收水 丁○○ 詐欺集團成員於109年7月16日16時50分，撥打電話佯稱「特力屋」員工疏失導致帳戶重複扣款，需操作網路銀行取消設定云云，致丁○○陷於錯誤，依指示於右列時間匯款至右列帳戶內 109年7月16日17時17分 45,678元 官玉雯申辦所有臺灣企銀00000000000號帳戶 (甲○○配合員警提領) ①109年7月16日17時29分提領20,000元 ②17時35分提領15,000元 ③17時48分轉帳10,000至張右忠申辦所有華南銀行000000000000號帳戶後提領 臺南市○區○○○路0段000號陽信銀行中華分行 ⒈告訴人供述（警卷第210-212頁） ⒉甲○○提款之陽信銀行自動櫃員機交易明細表（警卷第73-77頁） ⒊臺北市政府警察局大安分局安和路派出所受理各類案件紀錄表、受理刑事案件報案三聯單、受理詐騙帳戶通報警示簡便格式表、內政部警政署反詐騙諮詢專線紀錄表、通話紀錄擷圖（警卷第213-219頁） ⒋華南商業銀行股份有限公司109年8月17日營通字第1090022619號函暨張右宗帳號000000000000帳戶開戶資料及交易明細（偵卷第79-82頁） ⒌臺灣中小企業銀行國內作業中心109年8月3日109忠法查密字第CU59523號函暨官玉雯帳號00000000000帳戶開戶資料及交易明細（偵卷第89-91頁） 
附表二：
編號 扣案物名稱 數量 備註 沒收與否之說明 1 現金 新臺幣 212,100元 ①新臺幣（下同）110,000元甲○○提領之本案贓款 ②3,100為李○銜之報酬及車資 ③99,000元為同案告訴人黃福台匯入之款項，已發還  新臺幣（下同）11萬元為同案被告甲○○提領之本案贓款 2 張右宗提款卡(卡號：華南銀行000000000000號) 1張 甲○○持有 另案處理  3 官玉雯提款卡(卡號：臺灣企銀00000000000) 1張 甲○○持有 同上 4 行動電話(IMEI：000000000000000) 1支 戊○○ 同上 5 行動電話(IMEI：000000000000000) 1支 己○○ 己○○所有供本案犯罪所用之物，沒收之 6 行動電話(IMEI：000000000000000) 1支 甲○○ 另案處理  7 高鐵票 1張 李○銜 無證據可證與本件相關，不予沒收 8 提款卡(卡號：00000000000號) 1張 李○銜持有 同上 9 提款卡(卡號：000000000000號) 1張 李○銜持有 同上  10 提款卡(卡號：00000000000000號) 1張 李○銜持有 同上  11 提款卡(卡號：000000000000號) 1張 李○銜持有 同上  12 提款卡(卡號：00000000000號) 1張 李○銜持有 同上  13 提款卡(卡號：00000000000000號) 1張 李○銜持有 同上  14 提款卡(卡號：000000000000號) 1張 李○銜持有 同上  15 提款卡(卡號：000000000000號) 1張 李○銜持有 同上  16 提款卡(卡號：00000000000000號) 1張 李○銜持有 同上  17 行動電話(IMEI：000000000000000/000000000000000) 1支 戊○○ 另案處理 18 行動電話(IMEI：000000000000000) 1支 李○銜 同上